# 子公司无偿划转资产至母公司

提问人：15510934503 时间：2020-07-27 15:22:00
陈老师，母公司持有子公司90%的股权(母子公司均为国有资本)，子公司现将其持有的账面价值为 70 亿的某上市公司的股权无偿转让给母公司，同时母公司撤回其对子公司的全部投资 42 亿
问题 1 ：母公司的处理借：金融资产 70 亿 贷：长期股权投资 42 亿，差额视为股利分配，确认投资收益是否妥当？
问题 2 ：子公司的处理借：实收资本 42 亿，贷：金融资产 70 亿，差额作为作为资本公积处理是否妥当？
上述涉税问题如何处理？谢谢陈老师@chenyiwei

回答人：chenyiwei
你的理解（对双方的会计处理）基本合理。
母公司作为收回投资处理，收回金融资产的入账价值为其公允价值，超出所收回的投资成本后的差额作为投资收益处理。
子公司视同以非货币资产进行减资。如果该项上市公司股权投资原先在子公司属于交易性金融资产的，则你的理解基本合理；如果此前作为其他权益工具投资的，则还应将累计的公允价值变动从其他综合收益转入留存收益。